# 净资产增资

提问人：myq4584 时间：2011-08-21 11:45:24
A公司股东以A公司净资产对拟上市公司增资，请问净资产价格如何确定？有无相关案例？

回答人：chenyiwei
净资产增资在法律上是否有障碍，需要与主管工商机关沟通确认，确保获得认可。如有可能，尽量采用股权增资的方式。 对拟上市公司的增资应当特别注意作价的公允性。作价高于评估值则损害拟上市公司利益，并且工商也不允许；作价低于评估值可能引发利益输送的质疑，并且如果涉及国资，还会涉嫌国有资产流失。